# 银行入股国企有限制吗

提问人：树梢新月弯弯 时间：2017-10-17 11:32:02
银行入股国企有限制吗？溢价90%左右的资本。 5 年内在转让或减资收回全部本金（资本溢价及注册资本），退出时，有没有限制？
感觉使用银行资金，用股权形式有点奇怪，而且退出或减资时，还会涉及到企业所得税吧！

回答人：chenyiwei
《商业银行法》第四十三条规定：“商业银行在中华人民共和国境内不得从事信托投资和证券经营业务，不得向非自用不动产投资或者向非银行金融机构和企业投资，但国家另有规定的除外”。因此，商业银行直接进行实业投资是存在障碍的，一般通过设立基金公司，或者通过设立信托并作为优先级受益人等方式进行此类明股实债投资。 另外，应考虑通过发行理财产品募集资金的方式筹集对该实业企业投资的资金，不建议使用银行的自有资金或者吸收存款筹集的资金。